臺灣高等法院臺中分院刑事判決　　　　　　　　　　九十四年度上易字第一八九號
　　上　訴　人　臺灣台中地方法院檢察署檢察官
　　上　訴　人
　　即　被　告　丙○○
　　被　　　告　乙○○
右上訴人等因被告等竊盜案件，不服臺灣臺中地方法院九十三年度易字第二０七四號
中華民國九十三年十二月三十一日第一審判決（起訴案號：臺灣臺中地方法院檢察署
九十三年度偵字第一四九００號），提起上訴，經檢察官移
第五三四號），本院判決如左：
    主      文
原判決關於乙○○部分撤銷。
乙○○共同連續踰越牆垣竊盜，處有期徒刑拾月。
其他上訴駁回。
    事      實
一、乙○○、丙○○二人因缺錢花用，竟共同意圖為自己不法之所有，於民國（下同
    ）九十三年八月二十三日下午三時許，由丙○○駕駛車牌ＪＺ─三二一一號自用
    小貨車搭載乙○○至臺中縣大雅鄉○○○街之大雅鄉農會三和倉庫，丙○○在外
    把風，由乙○○踰越該倉庫周圍之牆垣入內，徒手竊取大雅鄉農會所有之水溝蓋
    鋼鐵板三片（價值約新臺幣（下同）一萬零五百元），得手後，搬置於自用小貨
    車上，欲載至他處變賣；嗣於同日下午三時三十分，二人駛至臺中縣大雅鄉○○
    路與民生路口為警查獲，並扣得水溝蓋鋼鐵板三片（已發還臺中縣大雅鄉農會三
    和倉庫主任丁○○）。
二、乙○○復承續同上不法所有意圖之概括犯意，於九十三年十一月七日十一時三十
    分許，在其台中縣大雅鄉○○村○○○路十二號住處，徒手竊取其姐甲○○所有
    之ＡＬＣＡＴＥＬ廠牌之行動電話一支（序號000000000000000
    0000）及電腦主機一台，得手後，行動電話以三千七百元價格售予不知情之
    文軒通訊行負責人楊惠琴，電腦主機則以四千元價格售予不詳之人，得款供己花
    用；嗣經甲○○報警循線查悉。
三、案經臺中縣警察局豐原分局報告臺灣臺中地方法院檢察署檢察官偵查起訴及移送
    併辦。
      理    由
一、訊據被告乙○○對於右揭二次犯行迭於警詢時、偵查及原審、本院審理中坦承不
    諱，另上訴人即被告（下稱被告）丙○○固坦承右揭一之時地駕駛車牌ＪＺ─三
    二一一號自用小貨車搭載被告乙○○，被告乙○○拿鐵板至車上後二人共同駕車
    駛離之事實不諱，惟矢口否認有竊盜犯行，辯稱：是日下午乙○○打電話要伊開
    貨車去載他幫忙搬東西，伊不知道該處是農會，乙○○將鐵板拿到車上，說是人
    家不要的東西，要伊將貨車靠在圍牆邊，將鐵板推出來放在貨車車斗，而伊搭載
    乙○○離開一、二百公尺時即被警方攔下，本件伊並不知乙○○係前往竊盜，乙○○事前、事後均未告知係要去竊取東西云云。
二、 經查：
（一）上開事實一部分所查獲水溝蓋鋼鐵板三片係臺中縣大雅鄉農會三和倉庫所有一
      節，業據證人即大雅鄉農會三和倉庫主任丁○○於警詢時證述明確，並有證物
      清單一紙、現場照片四張可資佐證。被告丙○○雖否認犯行，證人即被告乙○○於原審審理中雖亦證稱：其下車翻越圍牆竊取三塊鐵板時，丙○○並不知情
      ，直至其將鐵板搬上車，張宗原始知悉其竊取財物云云，然其亦證稱：當日丙○○過來找其一起出去，其有問丙○○身上有沒有錢，丙○○說沒有，渠等就
      說好兩人要去撿拾破爛，到下午將近三時許，開車到大雅鄉農會倉庫，因倉庫
      大門有縫隙可見裡面有三塊鐵板，其就直接下車翻過圍牆搬取這三塊鐵板到汽
      車上，當時丙○○在車上等候，而其下車將車門關起來時，有表示要去搬東西
      ，那時丙○○沒有說什麼話等語，復證稱：其翻牆進去圍牆之內，再把鐵板搬
      出來整個過程，丙○○都有看到，當時其有說鐵板賣掉之後要平分金錢等語。
      且被告乙○○於原審訊問時供稱：是渠等二人講好，丙○○在牆外接應，沒有
      帶工具行竊，偷了準備拿去賣在路上就被查獲等語；復供稱：早上渠等二人出
      門，要看有什麼東西可以撿，渠等想撿廢鐵，看到有三片，其翻牆搬了三片，
      當時不知是水溝蓋，是斜靠在圍牆，當時丙○○將車停在圍牆外等候，其拿了
      就一片一片放在圍牆上，再翻過牆，一片一片放在車斗上，之後二人開車去變
      賣，在路上被員警攔下等語。經核被告乙○○就其等二人事前謀議，被告丙○○開車在外接應、由被告乙○○入內行竊，得手後再分贓等情敘述甚詳。且證
      人乙○○復證稱：其認為拿取三塊鐵板的好處及壞處，渠等二人都有一起分擔
   的意思等語，顯見二人確有共同犯意之聯絡。況參以被告丙○○於警詢時自承
      ：「．．．開車至大雅鄉○○○街三和農會倉庫時見農會倉庫沒有人，所以乙○○就表示要進去偷取水溝蓋，然後乙○○叫我將自用小貨車停在路旁，他就
      爬進農會倉庫內，然候他就將水溝蓋從圍牆內推至車上」等語，復於偵查中供
      承乙○○有叫其將車開靠近門的旁邊等語，益徵被告丙○○非唯事先知悉被告
      乙○○係翻牆入內行竊，且係將車駛至接近之處並全程在車上等候，待被告乙○○放置竊取鐵片後再一併離去，並意欲變賣分贓等事實，是被告丙○○、乙○○二人對本件踰越牆垣竊盜犯行有犯意聯絡及行為分擔甚明。且被告丙○○
      當日與乙○○外出，原欲撿拾破爛以賺取所得，因自農會倉庫大門縫隙見內有
      鐵板，始起意由被告乙○○下車竊取財物，由被告丙○○於車上接應，若如被
      告丙○○所述其確不知情乙○○下車欲行竊一事，何以見被告乙○○中途下車
      ，並未詢問其下車之目的，且見被告乙○○將三塊鐵板搬上車，亦無作何表示
      ，其自始至終均於車上等候，並經被告乙○○證述其在場目睹行竊整個過程，
      故被告丙○○事後翻異前詞稱其不知乙○○下車行竊云云，實與常情乖違；證
      人乙○○於審理中證稱被告丙○○並不知情云云，亦係事後附和迴護被告丙○○之詞，均不足採信。
（二）右揭事實二部分之事實，業據被告乙○○坦承不諱，核與證人甲○○及楊惠琴
      供證情節相符，並有贓物領具保管單、手機讓渡切結書各乙紙、照片二幀及被
      告乙○○犯後立具之切結書乙紙在卷可證，此部分事證亦為明確。
（三）綜上，被告二人上揭竊盜犯行均堪認定，應予依法論科。
三、核被告丙○○、乙○○二人於右揭事實一部分所為，均係犯刑法第三百二十一條
    第一項第二款之踰越牆垣竊盜罪。被告乙○○右揭事實二部分，係犯刑法第三百
    二十條第一項之竊盜罪；被告二人就事實一部分犯行，有犯意聯絡及行為分擔，
    均為共同正犯。被告乙○○先後二次犯行，時間緊接，所犯罪名相同，顯係出於
    概括之犯意為之，為連續犯，應依刑法第五十六條之規定論以踰越牆垣竊盜之一
    罪，並加重其刑。起訴書雖未載及被告乙○○第二次竊盜犯行，惟因與起訴經認
    有罪部分有連續犯之裁判上一罪關係，並經檢察官移送併辦，依審判不可分原則
    ，本院自應併為審理。原審對被告乙○○予以論罪科刑，固非無見，惟因未及審
    酌移送併辦部分，容有未洽，公訴人據為上訴指摘原判決不當，非無理由，原判
    決就部分既有可議而無可維持，應由本院將此部分撤銷改判；爰審酌被告乙○○
    先後二次犯行係因缺款花用，率而踰牆及竊取家人手機等物之動機、行竊目的、
    其翻牆入內徒手行竊等犯罪手段、竊得物品價值尚非甚鉅，犯後坦承犯行之犯後
    態度等一切情狀，量處如主文第二項所示之刑。又原審以被告丙○○事證明確而
    適用刑法第二十八條、第三百二十一條第一項第二款，並審酌其犯行手段、所生
    危害及犯後態度等情狀，科處有期徒刑捌月，認事用法均無不當，量刑亦屬妥適
    ，被告丙○○執詞上訴否認犯行，洵非可採，其上訴為無理由，應予駁回。
據上論結，應依刑事訴訟法第三百六十八條、第三百六十九條第一項前段、第三百六
十四條、第二百九十九條第一項前段，刑法第二十八條、第五十六條、第三百二十一
條第一項第二款，判決如主文。
本案經檢察官戊○○到庭執行職務。
中      華      民      國      九十四  年      三      月      二十二  日
                                臺灣高等法院臺中分院刑事第三庭
                                      審判長法　官　江　錫　麟
                                            法  官  廖  柏  基
                                            法  官  林  欽  章
右正本證明與原本無異。
不得上訴。
                                            書記官  巫  彥  佳
中      華      民      國      九十四  年      三      月      二十三  日
附錄法條：
刑法第三百二十一條：
犯竊盜罪而有左列情形之一者，處六月以上五年以下有期徒刑：
一、於夜間侵入住宅或有人居住之建築物、船艦，或隱匿其內而犯之者。
二、毀越門扇、牆垣或其他安全設備而犯之者。
三、攜帶兇器而犯之者。
四、結夥三人以上而犯之者。
五、乘火災、水災或其他災害之際而犯之者。
六、在車站或埠頭而犯之者。
前項之未遂犯罰之。
                                                                        Ｆ
